---
title: "Repositório do trabalho final do curso Constitucionalismo e Democracia em Perspectiva Comparada"
author: "Guilherme José Sanches Militão"
date: "07/12/2022"
output:
  rmdformats::robobook:
    self_contained: true
    default_style: "light"
    downcute_theme: "default"
---

```{=html}
<style>
body {
text-align: justify}
</style>
```
```{r setup, include=FALSE}
knitr::opts_chunk$set(echo = FALSE)
```

<br> **Estão listados aqui os documentos que fazem parte do meu trabalho final do curso Constitucionalismo e Democracia em Perspectiva Comparada, com Prof. Dr. Rogério Arantes, DCP-FFLCH-USP. Segundo semestre de 2022.** <br>

#### Scripts R

Tratamento da base de características das constituições nacionais, do Comparative Constitution Project[^1]:

[^1]: Elkins, Zachary and Tom Ginsburg. 2022 \"Characteristics of National Constitutions, Version 4.0.\" *Comparative Constitutions Project.* Last modified: October 24, 2022. Available at comparativeconstitutionsproject.org.

```{r scripts}

tibble::tibble(
  arquivo = list.files("R/", pattern = ".R"),
url = paste0("https://github.com/gmilitao/trabalho_emp_constitucionalismo/blob/master/R/", arquivo)
) |> 
  knitr::kable()


```

#### Link para download da base tratada:

```{r arquivos rmd}

tibble::tibble(
  arquivo = "ccp_tratada_valida.csv",
url = paste0("https://github.com/gmilitao/trabalho_emp_constitucionalismo/blob/master/dados/", arquivo)
) |> 
  knitr::kable()

```

#### Tabela

Tabela com as quantidades de sistemas constitucionais considerados na análise, por país:

```{r relatorios html}

tibble::tibble(
  arquivo = list.files("analises/", pattern = ".html"),
url = paste0("https://gmilitao.github.io/trabalho_emp_constitucionalismo/analises/", arquivo)
) |> 
  knitr::kable()

```


#### Arquivo auxiliar com os códigos das análises: 


```{r auxiliar quarto}

tibble::tibble(
  arquivo = list.files("analises/", pattern = ".qmd"),
url = paste0("https://github.com/gmilitao/trabalho_emp_constitucionalismo/blob/master/analises/", arquivo)
) |> 
  knitr::kable()

```
