---
output: github_document
---

```{r setup, include=FALSE}
knitr::opts_chunk$set(echo = FALSE)
```

## Trabalho empírico - Constitucionalismo e Democracia em perspectiva comparada (II/2022)
<br>
**Lista de documentos que fazem parte do trabalho empírico da disciplina Constitucionalismo e Democracia em perspectiva comparada (II/2022) - PPG-DCP-FFLCH/USP.**
<br>

#### Scripts R

```{r scripts}

tibble::tibble(
  arquivo = list.files("R/", pattern = ".R"),
url = paste0("https://github.com/gmilitao/trabalho_emp_constitucionalismo/blob/master/R/", arquivo)
) |> 
  knitr::kable()


```


#### Link para download da base tratada:

```{r arquivos rmd}

tibble::tibble(
  arquivo = "ccp_tratada_valida.csv",
url = paste0("https://github.com/gmilitao/trabalho_emp_constitucionalismo/blob/master/dados/", arquivo)
) |> 
  knitr::kable()

```



#### Tabela

Tabela com as quantidades de sistemas constitucionais considerados na análise, por país:

```{r relatorios html}

tibble::tibble(
  arquivo = list.files("analises/", pattern = ".html"),
url = paste0("https://gmilitao.github.io/trabalho_emp_constitucionalismo/analises/", arquivo)
) |> 
  knitr::kable()

```


#### Arquivo auxiliar com os códigos das análises: 


```{r auxiliar quarto}

tibble::tibble(
  arquivo = list.files("analises/", pattern = ".qmd"),
url = paste0("https://github.com/gmilitao/trabalho_emp_constitucionalismo/blob/master/analises/", arquivo)
) |> 
  knitr::kable()

```




